---
title: "R读取中文字段的正确姿势"
author: William
date: 2017-10-10
lastmod: 2017-10-10
categories: [Data]
tags: [R,数据处理,中文]
description: 使用`R`的软件包`readr`中的函数`read_csv`读取包含中文字段的数据文件。
draft: false
ToC: true
---

```{r echo=FALSE}
knitr::opts_chunk$set(comment = "")
```

# `readr` 软件包

## 读取数据

`readr` 是大神**Hadley Wickham**开发的用于读取数据文件的软件包，可以读取多个格式的文件，如 `.csv`, `.txt` 等，而且其提供了丰富的调用函数。

对于一般的数据文件，我通常是使用另外一个包`data.table`里面的`fread`，这是因为该函数读取大容量的数据文件速度较快，而且直接生成`data.table`格式，方便之后的数据清理。但是，该函数由于接口限制，暂时还无法处理其他格式的文件，而且对多语言的支持也比较弱，目前还无法用来读取包含中文字段的文件。因此，我只能使用`read_csv`来读取*在2010年的期货交易数据*，因为这份数据的表头字段是中文。

## 功能介绍

目前我主要还是使用`readr`当中的函数，`read_csv`。具体的函数说明，可以通过帮助来获得。

```{r readr}
Sys.setlocale("LC_ALL", 'en_US.UTF-8')
library(readr)
library(magrittr)

?read_csv
```

> read_csv(file, col_names = TRUE, col_types = NULL,locale = default_locale(), na = c("", "NA"), quoted_na = TRUE, quote = "\"", comment = "", trim_ws = TRUE, skip = 0, n_max = Inf, guess_max = min(1000, n_max), progress = show_progress())


这里有几个参数需要设置：

- 首先设置系统的默认编码格式，`Sys.setlocale("LC_ALL", 'en_US.UTF-8')`
- 使用 `guess_encodng(file)` 来获取文件的编码格式
- 利用 `locale=locale(encoding = 'GB18030'))` 来解码中文字段
- 同时，我们还可以使用 `iconv(x, from, to)` 来转码


# 代码演示

```{r 读取数据, warning=FALSE}
dataFile <- "https://raw.githubusercontent.com/williamlfang/williamlfang.github.io/sources/content/files/a1005.csv"
```

## 错误姿势

> 没有设置编码格式

```{r eval=FALSE}
dt <- dataFile %>% read_csv()
```

## 正确姿势

```{r warning=FALSE, eval=FALSE}
dt <- dataFile %>% read_csv(., locale = locale(encoding = "GB18030"))

knitr::kable(dt)
```



